Inventaris van de archieven van Plaatselijke Commissies van de Landinrichtingsdienst (voorheen Cultuurtechnische Dienst), Provincie Zuid-Holland, 1962-1988
Nationaal Archief, Den Haag
- RUILVERKAVELING ALBLASSERWAARD
  - Toedeling/tweede schatting/lijst van geldelijke regelingen, 1981-1983; 88
  - Toedeling/tweede schatting/lijst van geldelijke regelingen, 1982-1983; 89
  - Ontheffing verbod tot wijziging grondgebruik ex. art. 13, 1978-1983; 90
  - Het tijdelijk ingebruikgeven en exploiteren van gronden door de PC ex. art. 54, 1980-1982; 91
  - Het tijdelijk ingebruikgeven en exploiteren van gronden door de PC ex. art. 54, 1982-1985; 92
  - Voorbereidingscommissie, 1974-1977; 93
  - Voorbereidingscommissie, 1975; 94
  - Voorbereidingscommissie, 1975-1977; 95
  - Plaatselijke commissie, 1978-1985; 96
  - Plaatselijke commissie, 1980-1981; 97
  - Plaatselijke commissie, 1982-1985; 98
  - Voorbereidings- /Plaatselijke/Blokcommissie, 1977-1984; 99
  - Algemene verslagen en rapporten, 1975-1976; 100
  - Algemene verslagen en rapporten, 1978-1982; 101
  - Algemene verslagen en rapporten, 1978-1984; 102
  - Algemene verslagen en rapporten, 1979-1983; 103
- RUILVERKAVELING HOEKSCHE WAARD NOORD
  - Aanvraag/Goedkeuring openbare lichamen/Blokbegrenzing, 1963-1968; 104
  - Voorlopig plan wegen/waterlopen, 1963-1965; 105
  - Voorlopig plan wegen/waterlopen, 1963-1967; 106
  - Landschaps- en beplantingsplan, Natuur- en landschapsbescherming, 1962-1971; 107
  - Toewijzing kavels aan openbare lichamen ex. art. 13, 1971-1973; 108
  - Informatorische- en stemmingsvergadering, 1962; 109
  - Lijst van rechthebbenden en schattingsuitkomsten, 1962-1970; 110
  - Definitief plan wegen en waterlopen/overdracht in eigendom, beheer en onderhoud van wegen, waterlopen en kunstwerken, 1963-1972; 111
  - Definitief plan wegen en waterlopen/overdracht in eigendom, beheer en onderhoud van wegen, waterlopen eb kunstwerken, 1968-1969; 112
  - Toedeling/tweede schatting/lijst van geldelijke regelingen, 1966-1972; 113
  - Toedeling/tweede schatting/lijst van geldelijke regelingen, 1968-1972; 114
  - Toedeling/tweede schatting/lijst van geldelijke regelingen,1970-1973, 115
  - Kadastrale gegevens. Perceelsgrenzen, 1970-1971; 116
  - Uitvoeringscommissie, 1963-1971; 117
  - Agendacommissie, 1965-1966; 118
  - Plaatselijke commissie, 1962-1974; 119
  - Plaatselijke commissie, 1963-1973; 120
  - Plaatselijke commissie, 1967-1970; 121
  - Plaatselijke commissie, 1971-1974; 122
  - Algemene verslagen en rapporten, 1971; 123
  - Algemene begroting/rijksbijdrage/financiering/bijdragen derden, 1961-1973; 124
- RUILVERKAVELING ZWAMMERDAM
  - Aanvraag/Goedkeuring openbare lichamen/Blokbegrenzing, 1962-1968; 125
  - Voorlopig plan wegen/waterlopen, 1966-1968; 126
  - Voorlopig plan wegen/waterlopen, 1967-1970; 127
  - Besluit G.S. ter voorlopige vaststelling van het blok/plan van wegen en waterlopen/het landschapsplan/de toewijzing van kavels aan openbare lichamen enz., 1961-1967; 128
  - Besluit G.S. ter voorlopige vaststelling van het blok/plan van wegen en waterlopen/het landschapsplan/de toewijzing van kavels aan openbare lichamen enz., 1962-1971; 129
  - Besluit G.S. ter voorlopige vaststelling van het blok/plan van wegen en waterlopen/het landschapsplan/de toewijzing van kavels aan openbare lichamen enz., 1968-1970; 130
  - Lijst van rechthebbenden en schattingsuitkomsten, 1961-1971; 131
  - Lijst van rechthebbenden en schattingsuitkomsten, 1964-1968; 132
  - Toedeling/tweede schatting/lijst van geldelijke regelingen, 1968-1917; 133
  - Toedeling/tweede schatting/lijst van geldelijke regelingen, 1968-1972; 134
  - Toedeling/tweede schatting/lijst van geldelijke regelingen, 1970-1971; 135
  - Toedeling/tweede schatting/lijst van geldelijke regelingen, 1971; 136
  - Bezwaren van en kwesties met eigenaren e.a. belanghebbenden, 1957-1961; 137
  - Plaatselijke commissie, 1962-1972; 138
  - Algemeen/Diversen/Varia, 1965-1969; 139
  - Algemeen/Diversen/Varia, 1967-1972; 140